【裁判字號】    92,交易,28
【裁判日期】    920829
【裁判案由】    公共危險等
【裁判全文】
臺灣基隆地方法院刑事判決                          九十二年度交易字第二八號
    公  訴  人  臺灣基隆地方法院檢察署檢察官
    被      告  甲○○
右列被告因公共危險案件，經檢察官提起公訴（九十二年度偵字第四二三號），本院
判決如左：
    主  文
甲○○服用酒類，不能安全駕駛動力交通工具而駕駛，處有期徒刑貳月，如易科罰金
以參佰元折算壹日；又因過失傷害人，處有期徒刑伍月，如易科罰金以參佰元折算壹
日；應執行有期徒刑陸月，如易科罰金以參佰元折算壹日。
    事  實
一、甲○○於民國九十二年一月二十日下午一時三十分許，在其阿姨位於臺北縣萬鄉
    住處，飲用酒類後，反應遲緩，注意力減低，已達不能安全駕駛動力交通工具之
    狀態，竟於同日下午二時四十分許，騎乘車牌號碼ＧＮＵ─六五二號重型機車，
    由臺北縣金山鄉往萬里鄉方向行駛，途經臺北縣萬里鄉○○路五十九號前，本應
    注意車輛行經行人穿越道，應減速慢行，禮讓行人優先通過，且依當時情形，復
    無不能注意之情事，竟疏未注意減速及暫停讓行人優先通行，而撞及行經行人穿
    越道之丙○○及乙○○祖孫二人，致丙○○受有右手第五掌骨骨折及右手蜂窩性
    組織炎之傷害；乙○○遭撞擊後彈起，落下時復撞擊陳金來所有停放於路旁之車
    號九Ｋ─一四三二號自用小貨車，致受有右側股骨骨折及右側脛骨開放性骨折之
    傷害。
二、案經丙○○、乙○○訴由臺北縣政府警察局金山分局報告臺灣基隆地方法院檢察
    署檢察官偵查起訴。
    理  由
一、訊據被告甲○○坦承於右揭時間飲用大鵰藥酒半瓶後，騎乘機車不穩致撞擊告訴
    人即被害人丙○○及乙○○二人，致告訴人二人受有前揭傷害等事實，然另辯稱
    不知係在前揭人行穿越道撞到告訴人二人云云。經查：
（一）按駕駛人呼氣酒精濃度達每公升零點二五毫克時，輕度協調功能降低；達每公
      升零點五毫克時，反應較慢，感覺減低，將影響駕駛；達每公升一毫克時，將
      造成中度中毒，而有步態不穩、噁心、嘔吐、精神混惑不清晰等症狀，有行政
      院退除役官兵輔導委員會臺北榮民總醫院八十八年八月五日（八八）北總內字
      第二六八六八號函暨附件一、二在卷可稽。查被告酒後騎乘機車，且其呼氣酒
      精濃度達每公升一點一四毫克之事實，業據被告坦承在卷，並有酒精濃度測試
      單一紙附卷可參。被告亦自承服用酒類後騎乘機不穩之情形，輔以告訴丙○○
      證稱被告騎乘機車蛇行等情，足徵被告確已達酒後不能安全駕駛動力交通工具
      之程度甚明。
（二）次按汽車行近行人穿越道前，應減速慢行，遇有行人穿越時，無論有無交通警
      察指揮或號誌指示，均應暫停讓行人先行通過；又汽車駕駛人飲用酒類其他類
      似物後其吐氣所含酒精濃度超過每公升０點二五毫克以上者，不得駕車，道路
      交通安全規則第一百零三條及一百十四條第二款分別定有明文，被告就此自應
      注意。觀諸卷附車禍現場照片，車禍發生當時情形，天候為晴，有日間自然光
      線，柏油之路面乾燥，無缺陷，無障礙物，視距良好，顯無不能注意之情事，
      被告意疏未注意而如前飲酒駕車，復行經行人穿越道，並未暫停讓行人優先通
      行，致撞傷告訴人二人，業據告訴人二人指訴綦詳，且有長庚紀念醫院驗傷診
      斷書二紙、現場照片八張及道路交通事故現場圖在卷可稽，而被告於檢察官偵
      查中亦自承告訴人二人係要穿越馬路等語（見偵卷第二十九頁反面），且台灣
      省台北縣區車輛行車事故鑑定委員會鑑定結果，亦同認定為「甲○○駕駛普通
      重機車酒精濃度超過標準，且行經行人穿越道之路口又未減速禮讓行人優先通
      行，有違反道路交通安全規則第一百零三條、第一百十四條第二款，為肇事原
      因。」等情，有該會北鑑字第九二０二七０號鑑定意見書在卷可考。顯見被告
      係騎乘機車，過失在行人穿越道上撞擊告訴人二人，被告所辯核係事後避重就
      輕之詞，要不足採。被告行車確有過失，要堪認定。
（三）告訴人丙○○及乙○○因本件車禍，分別受有如事實欄所載之傷害，已如前述
      ，足認被告之過失行為與告訴人二人所受之傷害間，具有因果關係，被告過失
      傷害犯行洵堪認定。
二、核被告所為，係犯刑法第一百八十五條之三之服用酒類不能安全駕駛動力交通工
    具而駕駛罪及同法第二百八十四條第一項前段之過失傷害罪。被告以一個過失行
    為，致告訴人丙○○及乙○○受有傷害，為同種類想像競合犯，應依刑法第五十
    五條之規定，從一重處斷。又被告所犯上開二罪，犯意各別，行為不同，應分論
    併罰。再被告為汽車駕駛人，行經行人穿越道而不依規定禮讓行人優先通行，已
    如前述，其因而致人受傷，應依道路交通管理處罰條例第八十六條第一項之規定
    ，加重其刑。爰審酌被告服用酒類後，其吐氣酒精濃度高達每公升一點一四毫克
    ，已不能安全駕駛動力交通工具，猶率而騎乘機車，影響公共往來安全甚鉅，告
    訴人丙○○及乙○○穿所受傷害非輕，犯後坦承大部分之犯行，尚未與被害人達
    成民事賠償和解等一切情狀，就所犯二罪量處如主文所示之刑，及諭知易科罰金
    之標準，並定其應執行刑再諭知易科罰金之折算標準示懲。
據上論斷，應依刑事訴訟法第二百九十九條第一項前段，刑法第一百八十五條之三、
第二百八十四條第一項前段、第五十五條、第五十一條第五款、第四十一條第一項前
段，罰金罰鍰提高標準條例第一條前段、第二條，判決如主文。
本案經檢察官林明志到庭執行職務。
中      華      民      國    九十二    年    八      月    二十九      日
                                臺灣基隆地方法院刑事第二庭
                                    審判長法  官    邱志平
                                          法  官    汪梅芬
                                          法  官    劉桂金
右正本證明與原本無異。
對於本件判決如有不服，應於收受送達後十日內，向本院提出上訴書狀，上訴於臺灣
高等法院，並按他造當事人之人數附具繕本。
                                          書記官    黃士元
中      華      民      國    九十二    年     九     月      三        日
附錄論罪法條
刑法第一百八十五條之三：
服用毒品、麻醉藥品、酒類或其他相類之物，不能安全駕駛動力交通工具而駕駛者，
處一年以下有期徒刑、拘役或三萬元以下罰金。
刑法第二百八十四條：
因過失傷害人者，處六月以下有期徒刑、拘役或五百元以下罰金，致重傷者，處一年
以下有期徒刑、拘役或五百元以下罰金。


司法院資訊處製作；財團法人民間司法改革基金會備份。
